臺灣臺北地方法院民事裁定
111年度店簡聲字第29號
聲  請  人  陳銘輝  


上列聲請人因本院111年度店簡字第509號修復漏水等事件，聲請
法官迴避，本院裁定如下：
    主    文
聲請駁回。
    理    由
一、聲請意旨略以：承審法官在未開庭前即予以言詞辯論，屬當
    然違背法令，且其成為一方之法律顧問，構成不公平審判，
    又其與訴訟標的有特別利益關係，卻不迴避，足認其執行職
    務有偏頗之虞者云云。
二、按法官有民事訴訟法第32條所定應自行迴避之情形而不自行
    迴避者，或法官有該條所定以外之情形，足認其執行職務有
    偏頗之虞者，當事人得聲請法官迴避，此為民事訴訟法第33
    條第1項第1、2 款所明定。又同法第33條第1項第2款規定法
    官有應自行迴避而不自行迴避以外之情形，足認其執行職務
    有偏頗之虞，據而聲請法官迴避者，應以法官對於訴訟標的
    有特別利害關係，或與當事人之一造有密切之交誼或嫌怨，
    或基於其他情形客觀上足疑其為不公平之審判者為其原因事
    實，若僅憑當事人之主觀臆測，或不滿意法官進行訴訟遲緩
    ，或認法官指揮訴訟欠當，則不得謂其有偏頗之虞（最高法
    院69年台抗字第457號、86年度台抗字第265號、90年度台抗
    字第39號裁定意旨參照）。又此種迴避原因，依同法第34
　　條第2項及第284條之規定，應提出能即時調查之證據以釋明
    之。
三、聲請人聲請系爭事件承審法官就該事件依法迴避，惟查：
(一)聲請人主張承審法官未開庭前即予以言詞辯論云云，然系爭
    事件於聲請人提起本件聲請前，未曾開庭審理，承審法官雖
    原訂於111年5月13日進行言詞辯論程序，亦因聲請人聲請其
    迴避而取消，此有本院調閱之系爭事件卷證資料可憑，自無
    聲請人所稱未開庭前即予以言詞辯論之情形。況承審法官擇
    定言詞辯論或準備程序期日，及選擇所調查之證據等，核均
    屬承審法官訴訟指揮權及自由裁量權之行使範疇，聲請人逕
    指承審法官未開庭前即予以言詞辯論屬當然違背法令云云，
    實屬無據。
(二)另聲請人稱承審法官成為一方之法律顧問、不公平審判、與
    訴訟標的有特別利益關係等情，惟並未提出能即時調查之證
    據以釋明之，遍觀系爭事件案卷資料，亦未見有何在客觀上
    足疑其為一方之法律顧問、具特別利益關係而有不公平審判
    等情事發生。聲請人提出上開質疑，實為個人主觀臆測之詞
    ，非為客觀上足疑承審法官執行職務有偏頗之虞之事由。
(三)此外，聲請人復未提出其他事證以具體指承審法官有應行迴
    避之事由。從而，本件聲請人聲請系爭事件承審法官迴避，
    於法顯有未合，不應准許。
四、爰裁定如主文。
中　　華　　民　　國　　111 　年　　5 　　月　 18 　　日
                  臺灣臺北地方法院新店簡易庭
                          審判長法官　吳坤芳
　　　　　　　　　　　　　　  　法官  石蕙慈　　
                                法官　張淑美
以上正本係照原本作成。
如不服本裁定應於送達後10日內向本院提出抗告狀，並繳納抗告
費新臺幣1,000元。
中    華    民    國   111    年     5    月   18     日
                              書記官  馮姿蓉